Inventaris van de archieven van de Commissie Open School en haar subcommissies, 1974-1979 (1980)
Nationaal Archief, Den Haag
- INVENTARIS VAN HET ARCHIEF VAN DE COMMISSIE OPEN SCHOOL., I
  - Stukken betreffende bijzondere onderwerpen., B
    - TAAK., 2
      - UITVOERING., 2.2
        - Advisering., 2.2.2
          - Op het terrein van de Open School., 2.2.2.1
            - Adviezen, uitgebracht aan de bewindslieden van Onderwijs en Wetenschappen en Cultuur, Recreatie en Maatschappelijk werk, omtrent de structurering, organisatie, planning en financiering van de Open School, met bijlagen., 1975-1979; 90-99; 10 omslagen
              - "Educatieve voorzieningen ter voorbereiding op de pensionering",1977, 95
              - "Kosten en financiering van de volwasseneneducatie",1978, 96
              - "Alfabetisering van volwassenenen- en verder",1978, 97
              - "Naar open leermogelijkheden voor alle volwassenen-doelen, wegen en ondersteuning",1979, 98
              - "Ontwikkeling van deskundigheid in de volwasseneneducatie",1979, 99
            - Advies, uitgebracht aan de minister van onderwijs en wetenschappen over door het Programma Advies Commissie Open School (PACOS) opgestelde programma van onderzoek naar de ontwikkelingen van de Open School., 1978; 100; 1 omslag
            - Advies, uitgebracht aan de bewindslieden van Onderwijs en Wetenschappen, Sociale Zaken en van Cultuur, Recreatie en Maatschappelijk werk, over de beleidsnotitie "Insluizing open school werkwijze, alfabetisering en educatieve activiteiten voor culturele minderheden", met bijlagen., 1979; 101; 1 omslag
            - Stukken betreffende door derden uitgebrachte reacties en commentaren op de adviezen van de Commissie Open School., 1975-1979; 102; 1 omslag
          - Op andere vormen van volwassenen-educatie., 2.2.2.2
            - Advies, uitgebracht aan de minister van onderwijs en wetenschappen inzake een verzoek om subsidie ten behoeve van een onderzoek naar aanbod en behoefte in het Tweede-weg-onderwijs, door het Research Instituut voor Toegepaste Psychologie van de Universiteit van Amsterdam, met bijlagen., 1974; 103; 1 omslag
            - Advies, uitgebracht aan de minister van onderwijs en wetenschappen inzake een verzoek om subsidie ten behoeve van een experiment voor het verzorgen van onderwijs met behulp van radio en televisie door het Fryske Akademy te Leeuwarden, met bijlagen., 1974-1975; 104; 1 omslag
            - Initiatief-advies, uitgebracht aan de minister van onderwijs en wetenschappen inzake het in heroverweging nemen van de toelatingsregels voor part-time studenten tot Sociale Academies., 1977; 105; 1 stuk
            - Initiatief-advies, uitgebracht aan de minister van onderwijs en wetenschappen inzake de Onderwijscontourennota-2., 1977; 106; 1 stuk
            - Initiatiefadviezen, uitgebracht aan de minister van onderwijs en wetenschappen inzake het belang en betekenis van een Open Universiteit voor de volwasseneneducatie., 1979; 107; 2 stukken
            - Advies, uitgebracht aan de bewindslieden van Onderwijs en Wetenschappen, Sociale Zaken van Cultuur, Recreatie en Maatschappelijk werk inzake het belang van voorlichting en documentatie ten behoeve van de volwasseneneducatie., 1979; 108; 1 stuk
- INVENTARIS VAN DE ARCHIEVEN VAN DE SUB-COMMISSIES., II
  - Projectgroep (Werkende) Jong-Volwassenen., 1
    - Notulen., 1974-1975; 109; 1 omslag
    - Agenda's en vergaderstukken., 1974-1975; 110; 1 pak
    - Stukken betreffende de samenstelling van de projectgroep., 1975; 111; 1 omslag
    - Stukken betreffende de totstandkoming van een tussentijds rapport van de werkzaamheden., 1975; 112; 1 omslag
  - Projectgroep (Werkende) Volwassenen., 2
    - Notulen., 1974-1976; 113; 1 omslag
    - Agenda's en vergaderstukken., 1974-1976; 114; 1 omslag
    - Stukken betreffende de samenstelling van de projectgroep., 1974; 115; 1 omslag
    - Stukken betreffende de totstandkoming van het advies inzake de structurering van het proefproject voor (Werkende) Volwassenen., 1975; 116; 1 omslag
  - Projectgroep (Gehuwde) Vrouwen., 3
    - Notulen., 1975; 117; 1 omslag
    - Agenda's en vergaderstukken., 1975; 118; 1 omslag
    - Stukken betreffende de samenstelling van de projectgroep., 1975; 119; 1 omslag
    - Nota betreffende de structurering van het proefproject voor (Gehuwde) Vrouwen., 1975; 120; 1 stuk
    - Stukken betreffende de inpassing van een project voor moeder-m.a.v.o.-overdag in het proefproject (Gehuwde) Vrouwen te Middenmeer(NH)., 1974-1979; 121; 1 omslag
  - Studiecommmissie Curriculum-Ontwikkeling., 4
    - Notulen., 1977; 122; 1 omslag
    - Ingekomen en minuten van uitgaande stukken., 1975-1976; 123-124; 2 omslagen
      - 1975, 123
      - 1976, 124
    - Stukken betreffende de samenstelling van de studiecommissie., 1975; 125; 1 omslag
    - Stukken betreffende de samenstelling van een resonansgroep belast met de beoordeling van de te behandelen leerstof in de proefprojecten op levensbeschouwelijke aspecten., 1976-1977; 126; 1 omslag
    - Notities, betreffende de te behandelen leerstof in en de opzet van de cursussen Open School., 1974-1975; 127; 1 omslag
    - Stukken betreffende het organiseren van een training voor cursusschrijvers., 1975; 128; 2 stukken
    - Nota houdende een taakomschrijving voor landelijke coördinatoren belast met de voorbereiding en uitvoering van de proefprojecten., 1975; 129; 1 stuk
    - Stukken betreffende het beoordelen en goedkeuren van een overeenkomst tussen de Vereniging van Instellingen voor Schriftelijk Onderwijs (V.I.S.O.) en de Commissie Open School inzake het door de V.I.S.O. te construeren systeem van certificaat gerichte cursussen ten behoeve van de proefprojecten Open School., 1976; 130; 1 omslag
    - Nota betreffende de ontwikkeling en uitvoering van de te behandelen leerstof in de proefprojecten Open School, met bijlagen., 1976; 131; 1 omslag
  - Voorbereidingscommissie Uitvoeringszaken ten behoeve van de proefprojecten., 5
    - Besluitenlijsten., 1976-1977; 132; 1 omslag
    - Agenda's en vergaderstukken., 1976-1977; 133-137; 5 pakken
      - jan. - juni 1976, 133
      - juli - sept.1976, 134
      - okt. - nov. 1976, 135
      - dec. 1976, 136
      - jan. - mrt. 1977, 137
  - Voorlichtingscommissie., 6
    - Notulen., 1976-1979; 138; 1 omslag
    - Agenda's en vergaderstukken., 1976-1979; 139; 1 omslag
    - Ingekomen en minuten van uitgaande stukken., 1978-1979; 140; 1 pak
    - Notulen van de vergaderingen van het redactieberaad van het informatiebulletin "Volwasseneneducatie"., 1977-1979; 141; 1 omslag
    - Stukken betreffende de uitgangspunten met betrekking tot de voorlichting over de adviezen van de Commissie Open School en over de proefprojecten., 1976-1977; 142; 1 omslag
    - Persbericht inzake de voorlichtingsuitzending proefprojecten Open School op 5 juni 1977., 143; 1 stuk
    - Stukken betreffende de samenstelling van een brochure in het kader van de voorlichting over de Open School activiteiten., 1977; 144; 1 omslag
  - Technische commissie Spontane Groepen en Individuele Deelnemers., 7
    - Notulen en besluitenlijsten., 1977-1978; 145; 1 omslag
    - Agenda's en vergaderstukken., 1977-1978; 146; 1 omslag
    - Stukken betreffende de samenstelling van de commissie., 1977; 147; 1 omslag
    - Stukken betreffende de totstandkoming van instructies bij het gebruik van het onderwijs- en vormingsplan van de Stichting Proefprojecten Open School buiten de officiële locaties., 1977; 148; 1 omslag
    - Stukken betreffende het verlenen van toestemming tot het verrichten van een onderzoek gericht op de spontane groepen en individuele deelnemers, door het Studiecentrum voor onderzoek, begeleiding en informatie te Amersfoort., 1977; 149; 1 omslag
  - Studiecommissie Onderzoeksbeleid., 8
    - Notulen., 1975; 150; 1 omslag
    - Agenda's en vergaderstukken., 1975; 151; 1 pak
    - Stukken betreffende de samenstelling van de studiecommissie., 1975; 152; 1 omslag
    - Concept-advies, aan de Commissie Open School over de organisatie van het onderzoek inzake de ontwikkeling van de Open School, met bijlagen., 1975; 153; 1 omslag
  - Interim-commissie Onderzoek Open School., 9
    - Notulen., 1977; 154; 1 omslag
    - Agenda's en vergaderstukken., 1977; 155; 1 pak
    - Verslag van een bijeenkomst over het onderzoeksplan van de Commissie Open School, met bijlagen., 1977; 156; 1 omslag
  - Programma Advies Commissie Open School (PACOS)., 10
    - Notulen., 1977; 157; 1 omslag
    - Agenda's vergaderstukken., 1977; 158; 1 omslag
    - Stukken betreffende de samenstelling van de programma-advies commissie., 1977; 159; 1 omslag
    - Stukken betreffende de vaststelling van het programma van onderzoek van de programma-advies commissie inzake de Open School., 1978-1979; 160; 1 omslag
  - Studiecommissie Open Hoger Onderwijs., 11
    - Agenda's en vergaderstukken., 1975-1976; 161; 1 omslag
    - Stukken betreffende de voorbereiding en totstandkoming van het advies over het Open Hoger Onderwijs., 1977; 162; 1 omslag
  - Studiecommissie Pre-pensionering., 12
    - Notulen., 1975; 163; 1 omslag
    - Vergaderstukken., 1975-1976; 164; 1 omslag
    - Stukken betreffende de samenstelling van de studie-commissie., 1975; 165; 1 omslag
    - Stukken betreffende de totstandkoming van het advies over de educatieve voorzieningen ter voorbereiding op de pensionering., 1975-1977; 166; 1 omslag
    - Advies, uitgebracht aan de Interdepartementale Projectgroep Open School (IPOS) over de locaties van het voorgestelde proefproject voorbereiding op de pensionering., 1977; 167; 1 stuk
  - Commissie Doorstroming., 13
    - Notulen., 1977-1979; 168; 1 omslag
    - Agenda's en vergaderstukken., 1977-1979; 169-170; 2 pakken
      - 1977 - juni 1978, 169
      - nov. 1978 -1979, 170
    - Stukken betreffende de samenstelling van de commissie., 1977; 171; 1 omslag
    - Stukken betreffende de totstandkoming van het eerste en het tweede rapport over de doorstroming van de participanten van de proefprojecten Open School naar bestaande vormen van volwassenen-educatie, met bijlagen., 1978-1979; 172; 1 omslag
    - Stukken betreffende door derden uitgebrachte reacties en commentaren naar aanleiding van het rapport inzake de doorstroming van de participanten uit de proefprojecten Open School., 1978; 173; 1 omslag
  - Studiegroep Alfabetisering., 14
    - Notulen., 1977-1978; 174; 1 omslag
    - Agenda's en vergaderstukken., 1977-1978; 175; 1 pak
    - Ingekomen en minuten van uitgaande stukken., 1977-1979; 176; 1 omslag
    - Stukken betreffende de samenstelling van de studiegroep., 1977; 177; 1 omslag
  - Studiegroep Basisverbreding en Maatschappelijke Oriëntatie., 15
    - Notulen., 1977; 178; 1 omslag
    - Agenda's en vergaderstukken., 1977-1979; 179; 1 omslag
    - Stukken betreffende de samenstelling van de studiegroep., 1977; 180; 1 omslag
    - Stukken betreffende het aanschrijven van gemeenten, provincies en regionale werkgroepen Open School inzake de voortzetting van educatieve activiteiten na afloop van de proefprojecten., 1978; 181; 1 pak
    - Verslagen van besprekingen gevoerd met gemeenten, provincies en regionale werkgroepen Open School inzake de voortzetting van educatieve activiteiten na afloop van de proefprojecten., 1978; 182; 1 omslag
    - Stukken betreffende de totstandkoming van het advies met betrekking tot de mogelijke voortzetting van de proefprojecten., 1978-1979; 183; 1 omslag
  - Studiegroep Voortgezette Educatie I., 16
    - Notulen., 1977-1978; 184; 1 omslag
    - Agenda's en vergaderstukken., 1977-1978; 185; 1 omslag
    - Stukken betreffende de samenstelling van de studiegroep., 1977; 186; 1 omslag
    - Stukken betreffende de totstandkoming van het eindrapport over de planning van de volwassenen-educatie op het niveau en het gebied van het Middelbaar Algemeen Voortgezet en het Lager Beroeps Onderwijs., 1978; 187; 1 omslag
  - Studiegroep Voortgezette Educatie II., 17
    - Notulen., 1977-1978; 188; 1 omslag
    - Agenda's en vergaderstukken., 1977-1978; 189; 1 omslag
    - Stukken betreffende de samenstelling van de studiegroep., 1977; 190; 1 omslag
    - Rapport betreffende de advisering over de planning van de volwassenen-educatie op het niveau en het gebied van het Middelbaar Beroeps Onderwijs., 1978; 191; 1 omslag
  - Studiegroep Voortgezette Educatie III., 18
    - Notulen., 1977-1978; 192; 1 omslag
    - Agenda's en vergaderstukken., 1977-1978; 193; 1 omslag
    - Stukken betreffende de samenstelling van de studiegroep., 1977; 194; 1 omslag
    - Stukken betreffende de totstandkoming van het eindrapport over de planning van de volwasseneneducatie op het niveau en het gebied van het Hoger Algemeen Voortgezet en het Voorbereidend Wetenschappelijk onderwijs., 1978; 195; 1 omslag
  - Commissie Media-gebruik Open School., 19
    - Notulen., 1977-1978; 196; 1 omslag
    - Agenda's en vergaderstukken., 1978-1979; 197; 1 pak
    - Stukken betreffende de samenstelling van de commissie., 1977; 198; 1 omslag
    - Verslag van een internationale conferentie "Mass media in adult education" in Porec (Joegoslavië)., 1975; 199; 1 stuk
    - Stukken betreffende de totstandkoming van de nota "Media Mix", over het gebruik van de media in het educatief werk met volwassenen., 1969; 200; 1 omslag
  - Stuurgroep Kosten en Financiering van de Volwassenen-Educatie in de toekomst., 20
    - Notulen., 27 januari 1977; 201; 1 stuk
      Overige notulen ontbreken
    - Correspondentie tussen het secretariaat, de voorzitter en de leden., 1977-1978; 202; 1 omslag
    - Notitie betreffende de instelling van de stuurgroep., 1977; 203; 1 stuk
  - Studiegroep Educatieve Werker., 21
    - Notulen., 1978-1979; 204; 1 omslag
    - Agenda's en vergaderstukken., 1978-1979; 205-206; 2 pakken
      - 1978, 205
      - 1979, 206
    - Correspondentie tussen het secretariaat, de voorzitter en de leden., 1978-1979; 207; 1 omslag
    - Stukken betreffende de samenstelling van de studiegroep., 1978; 208; 1 omslag
    - Rapport betreffende de ontwikkeling van de deskundigheid van de werkers in de volwasseneneducatie., 1979; 209; 1 stuk